臺灣雲林地方法院民事裁定
110年度聲字第52號
聲  請  人  許寶禎  
上列聲請人與相對人朱瑞麟間請求停止執行事件，本院裁定如下
：
    主  文
聲請駁回。
    理  由
一、本件聲請意旨略以：相對人執臺灣臺中地方法院109年度308
    9號得假執行之民事判決為執行名義，向鈞院聲請強制執行
    ，並經鈞院以110年度司執助字第367號給付租金強制執行事
    件(下稱系爭執行事件)受理在案，惟本件本案訴訟事件業經
    上訴臺灣高等法院臺中分院審理中（案號：110年度上易字
    第312號），而系爭執行事件查封之財產即聲請人所有坐落
    雲林縣○○鄉○○段0000地號土地、應有部分4分之1，一旦拍賣
    ，勢難回復原狀，爰依強制執行法第18條第2項規定請求鈞
    院裁定於臺灣高等法院臺中分院110年度上易字第312號判決
    確定前，停止系爭執行事件之執行程序等語。
二、按強制執行程序開始後，除法律另有規定外，不停止執行；
    有回復原狀之聲請，或提起再審或異議之訴，或對於和解為
    繼續審判之請求，或提起宣告調解無效之訴、撤銷調解之訴
    ，或對於許可強制執行之裁定提起抗告時，法院因必要情形
    或依聲請定相當並確實之擔保，得為停止強制執行之裁定，
    強制執行法第18條第1項、第2項規定甚明。因之於強制執行
    程序開始後，原則上不停止執行，但法律另有規定時不在此
    限，而強制執行法第18條第1項所稱法律另有規定之情形，
    係指同條第2項之情事及公司法、破產法所規定有關執行障
    礙之事由等情事而言，提起上訴並不包括在內。是以，本件
    聲請人聲請停止執行需陳明有前揭停止執行之法律規定，或
    聲請人已提起強制執行法第18條第2項所規定之聲請、訴訟
    、請求或抗告，始符合停止執行之要件，必先符合停止執行
    之要件後，法院始須進一步審酌有無停止執行之必要性及審
    酌相當之擔保金。
三、經查，相對人係執臺灣臺中地方法院109年度3089號得假執
    行之民事判決為執行名義，向本院聲請強制執行，聲請人固
    已對上開判決提起上訴，並經臺灣高等法院臺中分院110年
    度上易字第312號受理在案，然依上開說明，可知提起上訴
    並非強制執行法第18條第2項所定得聲請供擔保停止強制執
    行之事由。另查，除本件停止執行之聲請外，聲請人與相對
    人間迄無何訴訟繫屬於本院。又如聲請人不服臺灣臺中地方
    法院109年度3089號遷讓房屋等事件民事判決關於假執行之
    宣告，應依民事訴訟法第455條之規定，請求受理該事件之
    第二審法院就假執行之上訴，先為辯論及裁判，而非聲請裁
    定停止強制執行。從而，本件聲請顯非強制執行法第18條第
    2項規定之得由本院裁定命停止執行之事由，是聲請人停止
    執行之聲請，於法無據，應予駁回。
四、爰依法裁定如主文。
中　　華　　民　　國　　110 　年　　10　　月　　21　　日
                  民事第二庭    法  官  陳秋如
以上正本係照原本作成。
如對本裁定抗告須於裁定送達後10日內向本院提出抗告狀，並應
繳納抗告費新臺幣1,000 元。
中　　華　　民　　國　　110 　年　　10　　月　　21　　日
                                書記官　廖錦棟